臺灣高等法院交通事件裁定　　　　　　　　　　　　九十三年度交抗字第六八八號
　　抗　告　人
　　即受處分人　甲○○
右抗告人因違反道路交通管理處罰條例案件，不服臺灣臺北地方法院，中華民國九十
三年八月二十三日所為裁定（九十三年度交聲字第五九四號），提起抗告，本院裁定
如左：
    主  文
原裁定撤銷，發回臺灣臺北地方法院。
    理  由
壹、原審裁定以：一、按汽車駕駛人停車時，在禁止臨時停車處所停車者，處新台幣
    六百元以上一千二百元以下罰鍰，道路交通管理處罰條例第五十六條第一項第一
    款定有明文。次按，橋樑、隧道、圓環、障礙物對面、鐵路平交道、人行道、行
    人穿越道、快車道等處，不得臨時停車；汽車停車時，禁止臨時停車處所不得停
    車，道路交通安全規則第一百十一條第一項第一款、第一百一十二條第一項第一
    款亦分別定有明文。再按，受處分人，不服第八條主管機關所為之處罰，得於接
    到裁決書之翌日起二十日內，向管轄地方法院聲明異議，道路交通管理處罰條例
    第八十七條第一項揭諸甚明。主管機關所為不利受處分人之交通事件裁決書，通
    常皆於附記一的部分表明不服該處罰之救濟方法、期間及其受理機關，本件交通
    部公路總局臺北區監理所板橋監理站之裁決書已於附記一之部分表明上開事項，
    其行政程序合法，合先敘明。二、本件異議人即受處分人甲○○，於民國九十三
    年三月十七日下午二時五十七分許，將其所有車號ＡＬＹ｜七九九號重型機車停
    放於臺北縣中和市○○路一六六號前，經臺北縣政府警察局中和分局執行交通勤
    務之員警，以「在禁止臨時停車處所停車」之違規，依違反道路交通管理處罰條
    例第五十六條第一項第一款之規定掣單舉發。異議人於舉發通知單上所載應到案
    日期前，向交通部公路總局臺北區監理所板橋監理站提出申訴，經原舉發單位調
    查結果，仍認異議人有其上開違規之行為，原處分機關乃依違反道路交通管理處
    罰條例第五十六條第一項第一款之規定，裁處異議人罰鍰新台幣六百元。三、聲
    明異議意旨略以：異議人所停放之處所適於華中橋引道施工時，塗銷中和市○○
    路一六六號前柏油路上之停車格，同時在人行道上繪製之停車格，中和分局卻以
    非行政單位所繪製之停車格指稱聲明人違規，聲明人是因信其人行道上所繪製之
    停車格屬合法停車格而停車，且停車格上並未註明繪製單位無以辨別其合法性，
    今以停車格不合法開立罰單，實違反法律之誠信原則，剝奪人民之權益等語。四
    、經查：臺北縣政府警察局中和分局九十三年五月十三日以中警申字第○九三○
    ○一九九二三號書函回覆異議人申訴案中，明確說明「原位於橋和路一六六號前
    劃有機車停車格，後因華中橋引道往橋和路方向通車後，原留於橋和路一六六號
    前機車停車格已塗銷，並未在申訴人所指稱之地點重新繪製機車停車格」，此有
    上揭臺北縣政府警察局中和分局書函及違規地點現場拍攝之停車照片一禎附卷可
    參（見原審卷第十二、十六頁），核與異議人於九十三年四月二十日向交通部公
    路總局臺北區監理所提出陳述時指稱：「橋和路一六六號在施工華中橋轉往橋和
    路之汽車道前，原在柏油路上曾有政府單位所設置之停車格，因施工開始，道路
    縮減一車道，行政單位便塗銷在柏油路上之停車格等語」相符，顯見中和市○○
    路一六六號前之柏油路上原先確曾劃設有機車停車格一事屬實。惟異議人於上揭
    陳述書及聲明異議狀中雖辯稱因相信某行政單位於塗銷橋和路一六六號前道路上
    機車停車格之同時，在人行道上增設停車格，故將車輛停放於該停車格云云，惟
    參酌原舉發單位所提供之卷附舉證照片（見原審卷第十六頁），明顯可辨異議人
    停放機車之位置現在並未劃設有機車停車格，故縱該系爭地點曾劃設有機車停車
    格，但異議人停車之現場目前並無足令異議人主觀上誤信係合法之停車格之標線
    ，故異議人執以置辯，已非可取，另再審酌原舉發單位之上開函文復已說明「並
    未在申訴人所指稱之地點重新繪製機車停車格」，甚且異議人業已於前揭陳述書
    中自承「由於人行道上之停車格長期未更新，致使停車格圖形已不清楚」等語綦
    詳，足認並無異議人所辯另有行政單位在現場劃置停車格情事。綜上所論，系爭
    地點並未劃設機車停車格，異議人辯稱該停車格並未註明繪製單位，而辯稱無以
    辨別其合法性云云，不足採信。從而，本件事證明確，異議人之違規行為堪予認
    定。五、綜上所述，異議人確有於上揭時地在禁止臨時停車處所停車之違規行為
    ，從而原處分機關依違反道路交通管理處罰條例第五十六條第一項第一款之規定
    ，裁處異議人罰鍰新台幣六百元，於法並無違誤，所裁罰金額亦無不當之處。
貳、抗告意旨：抗告人於九十三年九月二日收到原審所寄之「九十三年度交聲字第五
　　九四號」，裁定聲明異議駁回，因此依原審來函之述，於「九十三年度交聲字第
  　五九四號」送達後五日提出抗告。原審於函上第四點述明，經查「原舉發單位於
　　所供之卷附舉證照片，明顯可辨抗告人停放機車之位置現在並未劃設有機車停車
　  格」，但原舉發單位當初所舉證之照片僅照出本人將車輛停放在停車格的右方，
    並沒有照出停車格的全貌，故抗告人於提出聲明異議時亦同時提供了現場照片做
    為附件「內含五張照片」，照片內容可證實抗告人確實將機車停放在停車格內。
    舉證照片內，部份停車格的右側不清楚，故抗告人在異議聲明書中才會道明「由
    於人行道上之停車格長期未更新致使停車格圖形已不清楚」，但非指因其不清楚
    而無法辨別是否有停車格！抗告人於收到「中警申字第○九三○○一九九二三號
　　」函時，亦向中和分局承辦本案之員警電話詢問，員警也述明，抗告人所停放之
　  位置確有停車格，但由於查不出是何單位繪製的，所以仍以原處分駁回陳述書。
    目前舉發當時所停放之人行道上（中和市○○路一六六號），亦已於九十三年七
    或八月間重新繪製停車格（塗銷了原本的一大格改繪製成數個小的停車格），若
    該人行道屬非法繪製，為何會不斷更新，原審僅以中和分局之「中警申字第○九
    三○○一九九二三號」書函回覆內容判斷，抗告人難以信服！
參、本院查：一、抗告人於原審審理時提出現場照片（光碟）作為附件以證明其機車
　　停放於停車格內，原審未審酌被告所提現場照片（該光碟因書記官整卷鑽孔已破
  　壞，本院無從審酌），即被告有利證據未為審酌，且未於裁定中說明不採理由，
    其裁定即屬理由不備。二、抗告意旨指稱曾向中和分局承辦員警查詢，而被告知
    確有停車格，此亦可向承辦員警查證，原審未為查證，亦有未洽。綜上：抗告人
    之抗告有理由，原裁定既有可議，自應由本院將原裁定撤銷。
據上論結，應依道路交通案件處理辦法第二十六條，刑事訴訟法第四百十三條前段，
裁定如主文。
中　　　華　　　民　　　國　　九十三　　年　　　九　　　月　　二十三　　日
                              臺灣高等法院交通法庭
                                  審判長法  官  陳　貽　男
                                        法  官  李　世　貴
                                        法  官  徐　世　禎
右正本證明與原本無異。
不得再抗告。
                                        書記官  黃　嬿　婉
中　　　華　　　民　　　國　　九十三　　年　　　九　　　月　　二十七　　日
